臺灣板橋地方法院刑事判決　　　　　　　95年度訴字第2945號
公　訴　人　臺灣板橋地方法院檢察署檢察官
被　　　告　乙○○
　　　　　　　　　　（現於臺灣臺北監獄臺北分監另案執行）
指定辯護人　本院公設辯護人　丁○○
上列被告因違反毒品危害防制條例案件，經檢察官提起公訴（九
十五年度偵字第一八八二號），本院判決如下：
    主  文
乙○○連續販賣第二級毒品，處有期徒刑捌年。
扣案第二級毒品甲基安非他命貳包（查獲時淨重分別為零點肆公
克與零點伍公克，驗後淨重分別為零點參捌伍公克及零點參捌玖
公克）均沒收銷燬之。未扣案販賣第二級毒品所得之財物新臺幣
肆仟元，以其財產抵償之。
    事  實
一、乙○○前因妨害公務案件，經臺灣高等法院以八十五年度上
    易字第一六九三號判處有期徒刑四月確定，於民國八十五年
    八月十三日執行完畢。又因違反麻醉藥品管理條例案件，經
    本院及臺灣高等法院分別以八十四年度訴字第二三○五號與
    八十五年度上訴字第四一五九號分別判處有期徒刑五月及四
    月確定；復因違反肅清煙毒條例案件，經臺灣臺北地方法院
    以八十六年度訴字第一一四四號判處有期徒刑三年四月確定
    ；以上經定應執行刑為四年四月，於九十一年二月二十七日
    假釋。再因違反麻醉藥品管理條例案件與槍砲彈藥刀械管制
    條例案件，經臺灣高等法院以八十七年度上訴字第三九○三
    號判處有期徒刑四月、五年三月、八月及五月，並定應執行
    刑為六年六月，經與撤銷前開假釋之殘刑接續執行，現仍執
    行中（以上於本件均不構成累犯）。
二、詎乙○○仍不知悛悔，而基於販賣第二級毒品之概括犯意，
    於九十五年一月十三日十四、十五時許，與甲○○相約於位
    在臺北縣三重市○○○路飛龍保齡球館附近之某便利商店交
    易毒品，由乙○○進入該便利商店內，將甲基安非他命（重
    量約為一公克）放置於擺放零食之架子上，甲○○則先在便
    利商店外將現金新臺幣（下同）四千元交予乙○○，再進入
    該便利商店內取得上開甲基安非他命，而以此方式販賣甲基
    安非他命予甲○○。嗣因甲○○於同日十九時二十分許，為
    警在其住處查獲用餘之甲基安非他命乙包（查獲時淨重為零
    點四公克，驗後淨重為零點三八五公克），而向警供稱曾向
    乙○○購買甲基安非他命，警為查緝其毒品來源，乃立即囑
    請甲○○配合撥打電話向乙○○佯稱欲購買安非他命，乙○○遂承上開概括犯意，攜帶甲基安非他命乙包，於九十五年
    一月十四日零時二十分許，至相約之臺北縣三重市○○○路
    與福和街口欲出售予甲○○，旋為在場等候之警察逮捕，並
    自其身上起出所攜欲出售予甲○○之甲基安非他命乙包（查
    獲時淨重為零點五公克，驗後淨重為零點三八九公克）。
三、案經臺北縣政府警察局三重分局移送臺灣板橋地方法院檢察
    署檢察官偵查起訴。
    理  由
一、犯罪事實之認定：
  (一)訊之被告乙○○對於上揭時地經甲○○之邀約到場而為警查
    獲，並自其身上扣獲甲基安非他命乙包之事實，固為坦認不
    諱，惟矢口否認有何販賣甲基安非他命之犯行，辯以九十五
    年一月十三日下午甲○○來電詢問有無安非他命，伊表示沒
    有，甲○○便稱見再說，二人在飛龍保齡球館見面後伊還問
    甲○○有無安非他命欲向其索用，甲○○亦稱沒有；而查獲
    之九十五年一月十四日係甲○○再次致電詢問有無安非他命
    ，伊表示自己吃都不夠，甲○○便稱見面再說，伊按時到達
    約定地點之後即為警逮捕，然伊確實並無販賣甲基安非他命
    予甲○○之行為，當日在伊身上扣得之甲基安非他命亦係供
    自己吸食之用云云。
  (二)經查：
    1.被告乙○○於九十五年一月十三日，與甲○○相約於臺北
      縣三重市○○○路附近之某便利商店見面，由被告以四千
      元之價格出售重量約為一公克之安非他命予甲○○，其付
      款交貨方式為被告先將安非他放置在該便利商店內擺放零
      食商品之貨架上，再至店門口向甲○○收得價款後，甲○○再進入便利商店自貨架上取得所購之安非他命，此事實
      業據證人甲○○於偵查中供述明確（參偵查卷第一三三頁
      九十五年二月七日偵查筆錄，及同卷第一八八頁九十五年
      五月二十二日偵查筆錄。又雖其於九十五年二月七日之供
      述係以被告身分應訊所為，並非以證人身分經具結而為之
      ，然其於九十五年五月二十二日經具結後亦為再度確認曾
      向被告在便利商店購買安非他命事實之陳述，是其於九十
      五年五月二十二日所為之證述，已將其先前在九十五年二
      月七日偵查中以被告身分所為有關在便利商店向被告購買
      毒品之陳述內容納入其結證範圍，則其此部分以被告身分
      所為之陳述，即因其事後經具結證述時再度確認而為真實
      性之擔保，且該次筆錄所載內容亦經其於本院審理時確認
      係基於其自由意志所為，並無顯不可信之情況，依刑事訴
      訟法第一百五十九條之一之規定，具有證據能力）。雖被
      告否認有此犯行，並以前開情詞置辯，而證人甲○○於本
      院審理中亦改異前供而附和其詞，稱上開偵查中不利被告
      之陳述係因不滿乙○○一直向其催討積欠之債款又威脅要
      加以毆打，乃向檢察官為不實之陳述云云，惟：
      (1)證人甲○○於偵查中所為上開向被告購買毒品之供述，
        就其購買之時間、地點、價額、數量及付款取貨方式等
        重要內容，均敘之甚詳，尤其對於該次特殊之付款取貨
        方式亦能為清楚之描述，與一般憑空捏造杜撰者僅能為
        空泛陳述之情形顯然有別。且該兩次偵查應訊時間相距
        達三月之久，其就曾在便利商店向被告購買安非他命之
        部分亦均能為相同之陳述。則其在本院審理時突為改異
        前詞，否認上開偵查中不利被告供述之真實性，其在本
        院審理中所為有利被告之供述是否屬實，已非無疑。
      (2)又證人甲○○於當日係駕車搭載友人丙○○、戊○○出
        外兜風時共同前往上開便利商店，甲○○於該便利商店
        外停車後即單獨下車而至該店向被告購買安非他命，此
        經證人甲○○於偵查中供陳甚明（參偵查卷第一三三頁
        ），又其於審理中就當日確係與丙○○、戊○○二人共
        同駕車至上開便利商店，而其單獨下車與被告見面之事
        實，亦為明確肯認無訛（參本院九十六年三月十五日審
        判筆錄第十一頁），並經證人丙○○、戊○○到庭證述
        一致。
      (3)證人甲○○雖於本院審理中改稱當日係為還錢給被告而
        至該便利商店，而二人僅在便利商店門口見面交談，並
        未進入該店云云（參本院九十六年三月十五日審判筆錄
        第十二頁），與其偵查中之供述明顯不符，且：
        證人丙○○、戊○○在本院審理中明確證稱當日朱志
          傳係表示要出去找「莊仔」拿東西，乃於同日十四時
          、十五時許駕車至上開便利商店，且在上開便利商店
          門口下車與被告見面，甲○○並有進入便利商店，嗣
          回到車上後甲○○便說「好了」，並拿出乙個內裝白
          色物品之白色透明塑膠夾鏈袋予丙○○觀看等語（參
          本院九十六年三月十五日審判筆錄第十四頁至第二十
          五頁），核與甲○○在偵查中所述當日與被告見面購
          買安非他命之內容吻合，足見被告於本院審理中所為
          相異之證述係屬虛偽不實而無可採，應以其偵查中之
          供述較為可信，堪認其確有下車取得該以白色透明塑
          膠夾鏈袋包裝之物。
        而被告之綽號即為「莊仔」，此亦經證人甲○○證述
          明確（參本院九十六年三月十五日審判筆錄第十二頁
          ），另證人丙○○及戊○○經本院安排以多人列隊指
          認之方式進行指認，亦均確認當時在便利商店與朱志
          傳見面之人即為被告無訛（參本院九十六年三月十五
          日審判筆錄第四頁、第五頁），堪認被告在車上取出
          讓丙○○觀看之物品係於下車時向被告所取得。
        又警於同日即九十五年一月十三日十九時二十分許，
          在甲○○住處桌上扣獲甲基安非他命乙包（查獲時淨
          重為零點四公克，驗後淨重為零點三八五公克），此
          為甲○○是認在卷，並有搜索扣押筆錄及臺灣檢驗科
          技股份有限公司濫用藥物檢驗報告（編號：CH/2006/
          11044） 在卷可憑。雖甲○○尚辯稱該甲基安非他命
          乙包非其所有，其亦不知為何人所有云云，惟證人彭
          勝港明確證稱該包安非他命係甲○○於警到達時丟在
          桌上，且該扣案之甲基安非他命也是以白色透明夾鏈
          袋包裝，顏色、大小均與當日下午甲○○自便利商店
          上車時拿出來的包裝相同等語（參本院九十六年三月
          十五日審判筆錄第二十頁），足證該扣案之甲基安非
          他命原確係在甲○○持有之中無誤。而警扣得該甲基
          安非他命之時間為十九時二十分許，距甲○○與被告
          於同日十四、十五時許在上開便利商店見面之時間僅
          四、五小時，時間甚為密接，且該扣案甲基安非他命
          之包裝外形亦與當日下午甲○○拿給丙○○所觀看之
          物品相同，另戊○○於查獲當日原即與甲○○在一起
          ，當時甲○○並無毒品，直至外出與被告在便利商店
          見面再回到住處後，始見甲○○有毒品，並有讓鄭雅
          丰施用，此亦經證人戊○○證述甚明（參本院九十六
          年三月十五日審判筆錄第二十三頁至第二十五頁），
          另證人甲○○亦自陳當日為警查獲前有三人在其住處
          施用毒品等語（參本院九十六年三月十五日審判筆錄
          第七頁）。綜上各情相互以參，足為認定本件警在朱
          志傳住處扣獲之甲基安非他命，即係被告於同日下午
          十四、十五時許，在上開便利商店向被告價購而用餘
          之毒品。
    2.又警在甲○○住處查獲甲基安非他命乙包後，甲○○向警
      供稱曾向被告購買甲基安非他命，警為查緝其毒品來源，
      乃立即囑請甲○○配合撥打電話佯向被告購買毒品，嗣警
      即於九十五年一月十四日零時二十分許，在臺北縣三重市
      ○○○路與福和街口查獲依約前來之乙○○，並自其身上
      起出甲基安非他命乙包查獲時淨重為零點五公克，驗後淨
      重為零點三八九公克），此經證人甲○○於偵查中供述在
      卷（參偵查卷第一百十二頁），核與證人即本件查獲員警
      林昌盛、楊儒錫到庭所為之證述相符（參本院九十六年三
      月十五日審判筆錄第二十七頁以下，及九十六年五月四日
      審判筆錄第四頁至第七頁），復有卷附搜索扣押筆錄及臺
      灣檢驗科技股份有限公司濫用藥物檢驗報告（編號：CH/2
      006/11046） 在卷可憑。雖甲○○嗣於本院審理中亦改異
      前供，變稱當時伊為警查獲後，在警車上被告適為來電，
      要求返還租車所積欠之三千元債務，伊向被告表示沒有這
      麼多錢，而通話當時警亦在旁，警乃詢問伊被告有無施用
      毒品之行為，伊稱有，警察遂要求與被告約地點，伊乃依
      警察之要求問被告在何處，並佯稱身上有八百元可以先還
      ，而將被告約出由警埋伏逮捕之，然當時伊並未告知警察
      被告有販賣毒品之行為，係直至被告遭逮捕而到達警察局
      後，伊因警察要求交出上手，而伊又不滿被告一直要求還
      錢，又威脅要毆打自己，方為曾向被告購買安非他命之供
      述云云。惟：
      甲○○係因遭警逮捕後，自陳向被告購買甲基安非他命
        ，乃經警授意而使用自己之行動電話撥打予被告，佯欲
        購安非他命而與被告約定見面之時間、地點等情，業據
        證人即本件查獲員警林昌盛、楊儒錫到庭所為之證述相
        符（參本院九十六年三月十五日審判筆錄第二十七頁以
        下，及九十六年五月四日審判筆錄第四頁至第七頁）。
        按上開二名證人係職司犯罪偵查之公務人員，所述並無
        明顯瑕疵或與事理不符之處，復係在經具結承擔偽證責
        任之狀況下為上開證述而具相當之擔保，堪信所述應係
        據實以陳，則證人甲○○於本院審理中改異前詞所為前
        揭有利被告之供述是否屬實，已非無疑。
      又證人甲○○雖在本院審理中稱當時係被告撥打電話給
        伊，而伊則是以還款為由將被告約出云云。然其在本院
        審理中陳稱當時積欠被告三千元云云（參本院九十六年
        三月十五日審判筆錄第八頁、第十頁），此與被告在警
        詢中所稱當時係伊積欠證人甲○○八千元云云（參偵查
        卷第四十五頁）完全相左，則證人甲○○在本院審理中
        所稱係以返還欠款為由而邀約被告至查獲地點乙節，即
        難信為真實。
      再者被告於本院準備程序之初次答辯中，即已明確自陳
        當時係甲○○撥打電話予伊，在通話中甲○○詢問有無
        安非他命，伊表示自己吃都不夠，甲○○便稱見面再說
        等語（參本院九十五年十一月九日準備程序筆錄第三十
        九頁），核與證人甲○○上開審理中之供述有明顯之出
        入，且反與證人林昌盛、楊儒錫所稱當時係其等授命撥
        打電話被告以購毒之理由邀約被告前來之證述較為相合
        。是綜合上各情，已堪認證人甲○○於審理中改異前詞
        所為有利被告之證述，係屬虛偽不實，而應以其偵查中
        所為與證人林昌盛、楊儒錫在本院審理中證述相合之供
        述較可採信。參酌被告經甲○○為警授命而電話邀約到
        場時，確實攜有甲基安非他命乙包之事實，足認當時確
        係甲○○於同日十九時二十分許為警查獲甲基安非他命
        後，向警供稱曾向被告購買甲基安非他命，警為查緝其
        毒品來源，乃立即囑請甲○○配合撥打電話向被告佯稱
        欲購買安非他命，被告遂基於販賣第二級毒品之犯意，
        攜帶甲基安非他命乙包於約定之時地到場，欲出售予甲○○，而為在場等候之警察逮捕之事實。
    3.本件被告於九十五年一月十四日零時二十分許販賣毒品犯
      行，固係因警察授意證人甲○○向被告佯稱購買毒品而為
      之，惟警察此舉實係因被查獲涉嫌持有毒品之證人甲○○
      供陳安非他命係購自被告，為查緝毒品來源而為之，是其
      等依已查獲之證人甲○○之供述，對被告販毒之舉應已有
      高度之合理懷疑，而利用被告原即存在之犯意提供販賣機
      會，以達犯罪偵查之目的（即學理上所稱之藉機教唆），
      其目的並非惡意誘使明知本無犯意無辜之人為犯罪行為（
      即學理上所稱之造意教唆），參之販毒案件偵查之困難度
      甚高，衡諸「人權保障」與「社會保安」兩端之間持平之
      考量，堪認此應屬合理之偵查手段，尚難認於法有違。雖
      證人甲○○所稱被告在本件查獲前亦曾於九十四年十月、
      十一及九十五年一月八日兩度販賣安非他命等情，固因僅
      有其一人之供述而無其他積極事證，尚難遽認被告確有如
      其所言之多次犯行（此部分不另為無罪之諭知，詳后述）
      ，然此實係事後旴衡全案事證，基於罪疑唯輕原則之審查
      結果，而警察在偵查進行中，依具體存在之證據（在本案
      即證人甲○○之供述），對被告產生之高度懷疑，因以要
      求證人甲○○假意購買毒品而誘捕被告，衡情實屬偵查之
      所必要，非屬不正當之方法，自仍得為不利被告之論據。
    4.又關於本件雖乏關於被告出售甲○○之一公克甲基安非他
      命購入價格之事證，而無從自售出價格與購入價格之價差
      而查考本件是否基於營利之目的而為海洛因之交易。惟本
      件甲○○確係以價購之方式取得甲基安非他命，並非無償
      取得，已如前述。又甲基安非他命係政府嚴予查禁之毒品
      ，無論販賣、轉讓、施用或單純持有均係應予處罰之犯罪
      行為，故其交易具極高之風險，價格亦甚高昂，茍無親誼
      等密切關係，斷無甘冒刑罰風險而任為無償或原價轉讓之
      行為。本件被告與證人甲○○於查獲當時甫任認識未及二
      月，平日亦無深厚交情與密切往來，此為其二人分別在本
      院準備程序與審理中供陳一致，其等既無親誼或合作之密
      切關係，則被告若非能因此而取得相當之利潤以為其所冒
      風險之對價，實無冒險有價轉讓甲基安非他命予證人甲○○之可能，足認被告係基於營利之販賣意圖而出售甲基安
      非他命予甲○○。
  (三)綜上所述，本件事證已臻明確，被告所為置辯，核為虛偽不
    實而無足採信，其如事實欄所載之犯罪事實足以認定，應予
    依法論科。
二、論罪科刑之法律適用：
  (一)按刑法及其施行法於九十四年一月七日修正，並自被告行為
    後之九十五年七月一日施行，另罰金罰鍰提高標準條例第二
    條之規定配合刑法修正同時刪除。依修正後刑法第二條第一
    項之規定：「行為後法律有變更者，適用行為時之法律。但
    行為後之法律有利於行為人者，適用最有利於行為人之法律
    。」。上開刑法、刑法施行法等相關法律之修正雖非個別刑
    罰處罰規定或構成要件之變更，然已影響行為人刑罰之法律
    效果，應屬刑法第二條第一項所定之法律變更（最高法院八
    十三年度台非字第一九九號判決意旨參照）。是本件自應就
    被告適用修正前後相關規定法律效果綜合比較後，依上開規
    定適用法律，並應依比較後之結果一體適用，不得就新舊法
    個別項目割裂適用（最高法院九十五年第八次刑事庭會議決
    議意旨參照）。茲比較說明如下：
    1.按甲基安非他命係屬毒品危害防制條例第二條第二項第二
      款之第二級毒品，又被告基於販賣之意思，以電話與證人
      甲○○約妥交易之時間、地點，並自他處攜帶所持有之甲
      基安非他命前往約定交易之地點，依其情狀，所為之販賣
      之行為已然開始著手實行，惟其販賣行為因在尚未交付毒
      品及價款前即在現場為警察逮捕而未遂。核被告乙○○所
      為，係犯毒品危害防制條例第四條第二項之販賣第二級毒
      品罪（九十五年一月十三日十四、十五時販賣甲基安非他
      命予甲○○之部分），與同條例第四條第五項、第二項之
      販賣第二級毒品未遂罪（九十五年一月十四日零時二十分
      許販賣甲基安非他命予甲○○未果之部分）。其販賣前後
      持有第二級毒品之低度行為應為販賣之高度行為所吸收，
      不另論罪。其九十五年一月十四日已開始著手於販賣第二
      級毒品之行為，然未生販賣之結果，為未遂犯，應依修正
      前刑法第二十六條前段之規定減輕其刑。被告二次販賣第
      二級毒品犯行，時間緊接，方法相同，觸犯構成要件相同
      之罪，顯均係基於概括犯意而為之，雖其結果有既未遂之
      別，然就所犯二罪仍為連續犯，應依修正前刑法第五十六
      條之規定從其中較重之既遂罪論以一罪，並加重其刑，惟
      所犯法定刑為無期徒刑之部分不得加重。
    2.而依刑法及其施行法於九十五年七月一日修正施行，及罰
      金罰鍰提高標準條例第二條之規定配合刑法修正同時刪除
      之相關規定，被告所涉前開論罪條文之構成要件與法定刑
      本身固無修改；然罰金刑之最低額因刑法第三十三條第五
      款之修正，由原先經罰金罰鍰提高標準條例提高後之銀圓
      一百元（合新臺幣三百元），再提高為新臺幣一千元，自
      以修正前之規定較輕。又有關未遂犯得減輕其刑之部分，
      修法後僅將條文由原第二十六條前段移置於第二十五條第
      二項，其實質法律效果並無變更，僅屬文字之調整而非刑
      法第二條所指之法律變更，自無依該條規定比適用之餘地
      ，而應逕為引用修正後之規定。另刑法修正後刪除第五十
      六條關於連續犯之裁判上一罪規定，則被告販賣第二級毒
      品既遂及未遂各乙次之犯行即應論以二罪，各為刑之宣告
      後再合併定其應執行之刑，顯較修法前僅論以連續犯之一
      罪為重。是就上開本件所涉各法律適用項目綜合比較結果
      ，審酌被告行為縱予併科罰金，亦不適合為最低罰金刑之
      宣告，是以修法後之規定並無有利於行為人之情形，應依
      刑法第二條第一項前段之規定，適用被告行為時即刑法及
      其施行法於九十五年七月一日修正施行前之規定，其適用
      內容如前二(一)1.所述，惟未遂犯減輕其刑之部分，應逕引
      修正後之刑法第二十五條第二項條文為已足。
  (二)爰審酌被告有如事實欄所載犯罪與施用毒品之記錄（參臺灣
    高等法院被告前案紀錄表），雖不構成累犯，然已足認素行
    非佳，學歷為高級中學肄業（參被告警詢筆錄教育程度欄之
    記載），其智識程度並無明顯不足或較一般之人低落之情形
    ，而販賣毒品行為乃毒品禍害之源，其源不斷，則流毒所及
    ，非僅多數人之生命、身體受其侵害，社會安樂國家富強之
    整體法益受損亦不能免，為害之鉅，當非個人一己之生命、
    身體法益所可比擬，嚴重戕害國民之身心健康，危害社會非
    輕，並被告所用之手段方式、本件犯罪之獲利情形，及犯罪
    後之態度等一切情狀，量處如主文所示之刑，以資儆懲。
  (三)扣案自甲○○住處起獲其向被告購得用餘之甲基安非他命乙
    包（查獲時淨重為零點四公克，驗後淨重為零點三八五公克
    ）與自被告身上起獲欲出售予甲○○之甲基安非他命乙包（
    查獲時淨重為零點五公克，驗後淨重為零點三八九公克），
    均為查獲之毒品，應依毒品危害防制條例第十八條第一項前
    段之規定諭知沒收銷燬。
  (四)末按毒品危害防制條例第十九條第一項規定：「犯第四條至
    第九條、第十二條、第十三條或第十四條第一項、第二項之
    罪者，其供犯罪所用或因犯罪所得之財物，均沒收之，如全
    部或一部不能沒收時，追徵其價額或以其財產抵償之」，而
    現金新臺幣本身即為我國貨幣價值之表示，不發生追徵其價
    額之問題，如所得現款全部或一部不能沒收時，應以其財產
    抵償之；其餘財物如全部或一部不能沒收時，應追徵其價額
    或以其財產抵償之（最高法院九十三年度台上字第一三六五
    號判決意旨參照）。本件被告販賣第二級毒品所得財物四千
    元，核屬其因犯毒品危害防制條例第四條第二項之罪所得財
    物，惟未扣案，依前開之說明應併諭知以其財產抵償之。
三、不另為無罪諭知之部分：
  (一)公訴意旨尚以：被告乙○○基於販賣第二級毒品安非他命之
    概括犯意，於九十四年十月、十一月間，在臺北縣三重市○○○路與長興街口之飛龍保齡球館內，以四千元之代價，販
    賣安非他命乙小包（淨重約乙公克）予甲○○；復於九十五
    年一月八日二十二時許，在臺北縣三重市○○○路與福和街
    口，以五千元之代價，販賣安非他命乙小包（淨重約乙公克
    ）予甲○○等情，因認被告就此亦涉犯毒品危害防制條例第
    四條第二項之販賣第二級毒品罪嫌。
  (二)按犯罪事實應依證據認定之，無證據不得認定犯罪事實，刑
    事訴訟法第一百五十四條第二項定有明文。又認定犯罪事實
    所憑之證據，雖不以直接證據為限，間接證據亦包括在內，
    然而無論直接或間接證據，其為訴訟上之證明，須於通常一
    般之人均不致有所懷疑，而得確信其為真實之程度者，始得
    據為有罪之認定，倘其證明尚未達到此一程度，而有合理之
    懷疑存在時，事實審法院在心證上無從為有罪之確信，自應
    為無罪之判決，最高法院七十六年度台上字第四九八六號判
    例意旨闡示甚明。且刑事訴訟上證明之資料，無論其為直接
    或間接證據，均須達於通常一般之人均不致有所懷疑，而得
    確信其為真實之程度，始得據為有罪之認定，若其關於被告
    是否犯罪之證明未能達此程度，而有合理懷疑之存在，致使
    無從形成有罪之確信，根據「罪證有疑，利於被告」之證據
    法則，即不得遽為不利被告之認定，最高法院亦著有七十六
    年度臺上字第四九八六號判例足資參照。
  (三)公訴人認被告乙○○涉有上開犯罪嫌疑，無非係以證人甲○○於警詢及偵查中所為不利被告之供述，為其論據。訊之被
    告乙○○堅詞否認有此等販賣安非他命之犯行，辯以從無出
    售毒品予他人之行為，甲○○所言並非事實，九十四年十月
    、十一月間伊跟本尚不認識甲○○，直至於九十四年十二月
    下旬方在友人開設之租車行相識等語。
  (四)經查：證人甲○○固曾於警詢及偵查中供稱曾於九十四年十
    月、十一月間，在臺北縣三重市○○○路與長興街口之飛龍
    保齡球館內，以四千元之代價，向被告購得販賣安非他命乙
    小包（淨重約乙公克），復於九十五年一月八日二十二時許
    ，在臺北縣三重市○○○路與福和街口，以五千元之代價，
    向被告購得安非他命乙小包（淨重約乙公克）云云，惟就其
    所指證之該二次購買毒品事實，除其一己之供述外，別無其
    他任何事證可資為此部分犯行之證明。且證人甲○○此部分
    證述亦較為簡略，對於購買交易之緣由與聯絡方式等均付之
    闕如，復與其偵查中所稱包含經警授意與被告相約購毒在內
    合計共向被告購買毒品兩次之供述有所出入（參偵查卷第一
    百三十三頁），自難徒憑此項空泛且存有矛盾瑕疵之供述遽
    為被告確有此項販賣毒品犯行之證明。此外，無其他積極事
    證可資為認定被告確有該二次販賣安非他命事實之認據方法
    ，公訴人所指此部分販賣第二級毒品犯罪，依卷存證據考察
    仍未能證明，復無其他事證可資認定，依首揭之說明，並基
    於「罪證有疑，利於被告」之刑事訴訟法則，本院認被告此
    部分之犯罪尚屬不能證明，原應為無罪之諭知，惟公訴人認
    此與前開經起訴論科部分有連續犯之裁判上一罪關係，爰不
    另為無罪之諭知，併此說明。
據上論斷，應依刑事訴訟法第二百九十九條第一項前段，毒品危
害防制條例第四條第二項、第五項、第十八條第一項前段、第十
九條第一項，刑法第十一條前段，修正前刑法第五十六條，判決
如主文。
本案經檢察官曾文鐘到庭執行職務。
中　　華　　民　　國　　96　　年　　5 　　月　　18　　日
                刑事第十一庭  審判長法　官  侯志融
                                    法  官  張宏節
                                    法  官  楊博欽
以上正本證明與原本無異
如不服本判決應於送達後10日內向本院提出上訴狀
                                    書記官　李慈容
中　　華　　民　　國　　96　　年　　5 　　月　　18　　日
附錄本案論罪科刑法條全文：
毒品危害防制條例第四條
  製造、運輸、販賣第一級毒品者，處死刑或無期徒刑；處無期
  徒刑者，得併科新台幣一千萬元以下罰金。
  製造、運輸、販賣第二級毒品者，處無期徒刑或七年以上有期
  徒刑，得併科新台幣七百萬元以下罰金。
  製造、運輸、販賣第三級毒品者，處五年以上有期徒刑，得併
  科新台幣五百萬元以下罰金。
  製造、運輸、販賣專供製造或施用毒品之器具者，處一年以上
  七年以下有期徒刑，得併科新台幣一百萬元以下罰金。
  前四項之未遂犯罰之。
